【裁判字號】    88,苗勞小,5
【裁判日期】    890727
【裁判案由】    給付薪資
【裁判全文】
臺灣苗栗地方法院簡易庭小額民事判決                八十八年度苗勞小字第五號
    原        告  丙○○
    兼訴訟代理人  甲○○
                  乙○○
    被        告  丁○○
右當事人間給付薪資事件，本院判決如左：
    主      文
被告應分別給付原告丙○○、甲○○、乙○○新台幣伍仟元、壹萬玖仟貳佰肆拾肆元
、貳萬捌仟貳佰拾元，及均自民國八十八年二月七日起至清償止，按年息百分之
五計算之利息。
訴訟費用新台幣壹仟佰伍拾壹元由被告負擔。
本判決第一項得假執行。
    事      實
甲、原告方面：
一、聲明：除願供擔保請准宣告假執行及訴訟費用金額外，餘如主文所示。
二、陳述：
    原告等原為優仕達新竹分公司之職員，被告為該公司之負責人，該公司於民國（
    下同）八十八年初結束營業後，尚積欠原告（起訴狀誤繕為被告）等薪資，八十
    八年二月一日被告承諾，被告願於八十八年二月六日中午前，給付原告丙○○二
萬    元、原告甲○○三萬二千二百四十四元、原告郭慕二萬八千二百三十三元，詎
屆    期被告未能履行承諾，經原告委請律師發函通知被告履行，被告始出面敷衍，
至    今被告所積欠原告之薪資未能完全清償，為此訴請判決如主文第一項所示金額
及    利息。
三、對被告抗辯之陳述：
    原告否認有收到被告給付之金錢，原告無委託第三人饒育琳，被告付給第三人與
    原告無關。
三、證據：提出承諾書一紙、律師催告函影本二紙，並聲請訊問證人饒育琳。
乙、被告方面：
一、聲明：
    （一）原告之訴駁回。
    （二）訴訟費用由原告負擔。
二、陳述：
    原告之薪資，被告已與饒育琳結清，已開本票給原告，本票現已收回。
    理      由
一、原告主張被告承諾於八十八年二月六日中午給付積欠原告之薪資，詎屆時被告未
    清償，經原告催告後，被告始出面敷衍，仍未能完全清償，為此訴請給付薪資等
    語；被告則以原告之薪資，被告已與第三人饒育琳結清，已付給饒育琳，所簽發
    之本票，亦已拿回等語，資為抗辯。
二、原告主張被告承諾應於八十八年二月六日中午給付積欠原告薪資之事實，業據提
    出承諾書一紙為證，被告對承諾書之真正並不爭執，堪認原告之主張為真實。被
    告雖辯稱：其已與第三人饒育琳結清薪資，已無積欠原告薪資云云，惟經原告否
    認，而證人饒育琳於證稱：被告沒有將薪資叫我轉交給原告，被告沒有給付原告
    薪資等語（八十九年六月二十日言詞辯論筆錄），被告對其主張之事實，並無舉
    證以實其說，其所辯自未能採信。從而，原告依被告簽訂之承諾書，請求被告分
    別給付如主文第一項所示之薪資，及均自被告負遲延責任即八十八年二月六日起
    至清償日止，按年息百分之五計算之遲延利息，為有理由，應予准許。
三、本件係適用新修正之民事訴訟法第二編第四章小額訴訟程序，茲被告既受敗訴判
    決，爰依職權宣告假執行。至原告雖聲明願供擔保，請准宣告假執行，惟其聲明
    只係促使本院依職權為假執行之宣告而已，並無拘束本院之效力，附此敘明。
四、據上論結，原告之訴為有理由，依民事訴訟法第四百三十六條之二十三、第四百
    三十六條第二項、第七十八條、第四百三十六條之二十，判決如主文。
中      華      民      國    八十九    年      七      月    二十七    日
                                  臺灣苗栗地方法院苗栗簡易庭
~B法      官  宋國鎮
右為正本係照原本作成。
如對本判決上訴，須於判決送達後廿日內向本院提出上訴狀。
~B法院書記官  歐樹根
中      華      民      國    八十九    年      七      月    二十七    日


司法院資訊處製作；財團法人民間司法改革基金會備份。
